臺灣臺南地方法院刑事判決　　　　　　　 96年度易字第686號
公　訴　人　臺灣臺南地方法院檢察署檢察官
被　　　告　乙○○
　　　　　　　　　　（另案在臺灣臺南監獄執行中）
上列被告因竊盜等案件，經檢察官提起公訴（九十六年度營偵字
第五一○號），被告於準備程序就被訴事實為有罪之陳述，受命
法官於聽取當事人之意見後，本院合議庭裁定由受命法官獨任進
行簡式審判程序，判決如下：
    主  文
乙○○攜帶兇器竊盜，處有期徒刑拾月，扣案藍色把柄之一字起
子壹支沒收；又對於公務員依法執行職務時，施強暴，處有期徒
刑陸月。應執行有期徒刑壹年貳月，扣案藍色把柄之一字起子壹
支沒收。
    事  實
一、乙○○意圖為自己不法所有之竊盜犯意，於民國九十五年七
    月二十五日上午五時許，在臺南縣善化鎮○○里○○路與中
    華路口處，持其所有客觀上足供兇器使用、長約為二十四公
    分之藍色把柄一字起子，撬開車鎖後，竊取甲○○所有之車
    號Ｂ９－９０６７號自用小客貨車，得手後供己代步使用。
    嗣於九十五年八月十日晚間八時三十分許，乙○○駕駛上開
    自用小客貨車搭載蔡武吉（另為不起訴處分），於同日晚間
    九時三十分許，行經臺南縣後壁鄉菁豐村南八十二線公路六
    公里處，經巡邏警員確認乙○○所駕駛上開自用小客貨車為
　　贓車而欲對其施以攔截盤查時，乙○○竟基於妨害公務之犯
  　意，拒絕停車受檢，且於駕車逃逸時擦撞車牌號碼ＤＯ－８
    ６４８號警用自小客車，致該警車右前保險桿受損（毀損部
    分未據告訴），經警追蹤至臺南縣後壁鄉一七二甲線與臺一
    線省道公路口處，乙○○因失控碰撞路旁攤位後停車，蔡武
    吉趁機下車逃逸，而乙○○則倒車欲再衝出警員及警車之圍
    捕，警員雖先對空鳴槍，乙○○不從，警員再朝該乙○○所
    駕駛車輛左前、後輪射擊計十三發子彈，乙○○猶駕車駛離
    現場而駛至臺南縣後壁鄉後壁村一一三之三號巷口前，因該
    自用小客貨車左前、後輪均已破損，無法繼續行駛，乙○○
    始棄車逃逸。警方則於上開乙○○所竊車內扣得其用以竊車
    之藍色把柄一字起子一支及其餘工具等物。
二、案經臺南縣警察局白河分局報請臺灣臺南地方法院檢察署檢
    察官偵查起訴。
    理  由
一、上揭事實，業據被告於本院準備及審理程序為認罪之表示，
    且有證人即被害人甲○○警詢之證述、卷附臺南縣警察局白
    河分局扣押書、贓物認領保管單、ＤＮＡ型別鑑驗書影本、
    車籍作業系統查詢認可資料、警員許壽福、蔡其旭所製作之
　　槍械使用報告書影本各一份、查獲現場照片十八張及扣案藍
  　色把柄一字起子一支可資佐證，事證明確，被告犯行洵堪認
    定，應依法論科。
二、按刑法第三百二十一條第一項第三款所稱之攜帶兇器竊盜罪
    ，係以行為人攜帶兇器竊盜為其加重條件，此所謂兇器，其
    種類並無限制，凡客觀上足對人之生命、身體、安全構成威
    脅，具有危險性之兇器均屬之，且祇須行竊時攜帶此種具有
    危險性之兇器為已足，並不以攜帶之初有行兇之意圖為必要
    （最高法院七十九年臺上字第五二五三號判例參照）。查扣
　　案藍色把柄一字起子長約二十四公分，且係前端尖銳之金屬
  　製品，倘以之對人攻擊，客觀上當足以對人之生命、身體、
    安全構成威脅，而具有危險性，自屬兇器無疑。是核被告所
　　為，係犯刑法第三百二十一條第一項第三款之攜帶兇器竊盜
  　罪及同法第一百三十五條第一項妨害公務罪。被告所犯前開
    二罪，犯意各別，行為互異，應分論併罰。爰審酌被告自七
　　十年間起，即迭因竊盜、懲治盜匪條例等案件，經判處罪刑
  　確定，且經執行長期有期徒刑後，於九十三年十月十四日方
    才縮短刑期假釋出監，尚餘殘刑三年九月又二十三日，竟再
    於九十五年間，再為包括本件之多次竊盜犯行，部分業經本
    院判處有期徒刑一年六月確定，有臺灣高等法院被告前案紀
    錄表為憑，素行不佳，且足見其毫無悔意；又為避免遭警查
    緝，竟駕車碰撞執勤警員之偵防車，以逃避追捕，圖脫罪責
    ，對於執法人員安全之威脅甚大，殊值非難，本非不能予以
    重懲；惟被告於本院準備及審理程序坦認犯行，犯後態度尚
    可，本件竊取之物係自用小客貨車一部，且經警發還被害人
    ，其智識程度為國小畢業及其年齡等一切情狀，分別量處如
    主文所示之刑，並定其應執行之刑。扣案藍色把柄一字起子
    一支，係被告所有供其為本件竊車犯罪所用之物，業據其於
　　本院審理時供述在卷，應依刑法第三十八條第一項第二款之
  　規定宣告沒收。至另扣案之油壓剪及十字起子各二支、黃色
    把柄一字起子、固定扳手、活動扳手、老虎鉗、尖嘴鉗、鐵
    絲鉗、鐵撬各一支、安全扣套二條及電纜線四截等物，並無
    證據證明與本件犯行有關，且非違禁物，自無沒收之依據。
據上論斷，應依刑事訴訟法第二百七十三條之一第一項、第二百
九十九條第一項前段，刑法第三百二十一條第一項第三款、第一
百三十五條第一項、第五十一條第五款、第三十八條第一項第二
款，刑法施行法第一條之一第一項、第二項前段，判決如主文。
本案經檢察官丙○○到庭執行職務。
中　　華　　民　　國　　96　　年　　6 　　月　　29　　日
　　　　　　　　　刑事第十庭    法　官　陳賢德
以上正本證明與原本無異。
如不服本判決，應於收受送達後10日內向本院提出上訴書狀（應
附繕本）。
　　　　　　　　　　　  　　　　書記官  莊文茹
中　　華　　民　　國　　96　　年　　7 　　月　　2 　　日
附錄論罪科刑法條
中華民國刑法第三百二十一條第一項第三款
犯竊盜罪而有左列情形之一者，處六月以上、五年以下有期徒刑
：
三  攜帶兇器而犯之者。
中華民國刑法第一百三十五條第一項
對於公務員依法執行職務時，施強暴脅迫者，處三年以下有期徒
刑、拘役或三百元以下罰金。
